【裁判字號】    90,交訴,5
【裁判日期】    900328
【裁判案由】    公共危險
【裁判全文】
臺灣宜蘭地方法院刑事判決                              九十年度交訴字第五號
    公  訴  人  臺灣宜蘭地方法院檢察署檢察官
    被      告  丙○
    選任辯護人  許國棟
右列被告因公共危險案件，經檢察官提起公訴（八十九年度偵字第三一一五號），本
院判決如左：
    主  文
丙○服用酒類，不能安全駕駛動力交通工具而駕駛，處拘役伍拾日，如易科罰金以參
佰元折算壹日。
其餘被訴肇事逃逸部分無罪。
    事  實
一、丙○曾於民國八十九年五月間，因酒後駕車，經法院判處罰金一萬元。竟不知悔
    改，復又於八十九年十月二十八日，在宜蘭縣員山鄉於服用酒精類之白葡萄酒至
    其人體酒精含量足以影響其駕駛安全能力程度，竟仍於明知服用酒類後，駕駛車
    號ＩＮ—九四三九自用小客車，同日下午四時三十分許，在宜蘭縣宜蘭市○○路
    一０五號前欲開車起步時，因酒醉誤將排檔檔位置於倒車檔，致車輛後退而撞及
    在後由戊○○所騎乘車號ＷＵＨ—五０二號之機車，致戊○○小腿受有輕微擦傷
    （未據告訴）。丙○即將車輛停置路邊下車，並與前來查看幫忙之路人發生口角
    ，後見警車來時即駕車離去時，復撞倒對向停放於路旁之乙○○，甲○○、丁○○等三人所有之腳踏車，當場經警為酒精測試，測得吐氣酒精含量每公升一點零
    九毫克。
二、案經宜蘭縣警察局宜蘭分局報告台灣宜蘭地方法院檢察署檢察官偵查起訴。
    理  由
壹、有罪部分：
一、右揭事實業據被告丙○與本院審理時坦承不諱，核與證人戊○○證述被告酒後駕
    車不慎撞倒其所騎乘之機車等語、證人乙○○、甲○○、丁○○指證渠所有停放
    路邊之腳踏車遭被告車輛撞倒等情相符，並有酒精測試單、測試觀察記錄表、道
    路交通事故調查報告表等可稽，足認被告前述自白真實可採，是本件被告犯行明
    確，應依法論科。
二、核被告所為，係犯刑法第一百八十五條之三之罪。爰審酌被告酒後駕車對道路交
    通安全之影響、被告飲酒之酒精含量程度、曾因酒後駕車遭法院判處刑罰竟一再
    違法，已與被害人等達成和解並已賠償，有和解書一紙足憑及犯罪後之態度等一
    切情狀，量處如主文所示之刑，並諭知易科罰金之折算標準。
貳、無罪部分：
一、公訴意旨另以：被告於明知服用酒類後，駕駛車號ＩＮ—九四三九自用小客車，
    同日下午四時三十分許，在宜蘭縣宜蘭市○○路一０五號前欲開車起步時，因酒
    醉誤將排檔檔位置於倒車檔，致車輛後退而撞及在後由戊○○所騎乘車號ＷＵＨ
    —五０二號之機車，致戊○○小腿受有輕微擦傷（未據告訴）。丙○即將車輛停
    置路邊下車，並與前來查看幫忙之路人發生口角，後見警車前來處理即駕車逃逸
    ，旋因失控衝入對向車道又撞及停放於路旁之乙○○，甲○○、丁○○等三人所
    有之腳踏車，因認被告亦涉有刑法第一百五十三條之四之肇事逃逸罪嫌。
二、按犯罪事實應依證據認定之，無證據不得推定其犯罪事實。又不能證明被告犯罪
    ，應諭知無罪之判決。刑事訴訟法第一百五十四條、第三百零一條第一項定有明
    文。又新增修之刑法第一百八十五條之四之肇事致人死傷逃逸罪，係以處罰肇事
    後逃逸之駕駛人為目的，俾促使駕駛人於肇事後能對被害人即時救護，以減少死
    傷，並防止駕駛人逃逸影響刑事之偵查。
三、經查：證人戊○○於本院審理時證稱：「‧‧‧後來他有下車看，因為當時他喝
    醉酒以為我要找他理賠，態度不怎麼好，後來有一位先生過來跟他發生爭執，也
    有人報警，當時他有說一些酒話‧‧‧」；於警訊時亦供證稱：「‧‧‧就被他
    撞上致我女兒陳思及兒子陳柏安均人車倒地，且當時有一年輕人黃將豪上前來
    幫我扶起車子及小孩之後，對方就將車輛停住路旁後下車，走向黃將豪而將他拉
    到一旁一直打他不讓他走‧‧‧」，顯見被告肇事後，留在現場，有多人圍觀，
    及見警前往處理，始駕車離去。當時不僅被害人戊○○已發覺係被告肇事使其受
    傷，另已有路人報警，亦必記下被告之車號，被告實不可能規避刑責。苟被告有
    駕車肇事逃逸之故意，於車禍發生後，大可迅速駕車離去，一走了之，豈會留在
    現場，甚至下車與人發生糾紛？顯有悖常情。而八十八年四月二十一日新修增訂
    之刑法第一百八十五條之四之肇事致人死傷逃逸罪之立法意旨，係以處罰肇事後
    逃逸之駕駛人為目的，俾促使駕駛人於肇事後能對被害人即時救護，以減少死傷
    ，本件被告於肇事後因見被害人傷勢甚微，並經路人攙扶已能站立，已如前述，
    雖當時另與路人發生糾紛並警察前來即駕車離去，而不配合警方調查之行為，則
    尚非刑法第一百八十五條之四之肇事致人死傷逃逸罪之立法意旨所處罰之行為。
    此外，復查無其他積極證據足資認定被告駕車肇事逃逸之犯意或行為。是被告此
    部分犯行無法證明，自應為無罪之諭知。
據上論斷，應依刑事訴訟法第二百九十九條第一項前段、第三百零一條第一項、刑法
第一百八十五條之三、第四十一條第一項、罰金罰鍰提高標準條例第二條，判決如主
文。
中    華    民    國      九十        年    三      月   二十八      日
                                  臺灣宜蘭地方法院刑事第二庭
                                      法  官  蔡  仁  昭
右正本證明與原本無異。
如不服本判決，應於判決送達後十日內，向本院提出上訴狀。（應附繕本）
                                      書記官  陳  旺  誠
中    華    民    國      九十        年    三      月     三十      日
附錄法條
刑法第一百八十五條之三
服用毒品、麻醉藥品、酒類或其他相類之物，不能安全駕駛動力交通工具而駕駛者，
處一年以下有期徒刑、拘役或三萬元以下罰金。


司法院資訊處製作；財團法人民間司法改革基金會備份。
